<!DOCTYPE html PUBLIC "-//W3C//DTD XHTML 1.0 Transitional//EN" "http://www.w3.org/TR/xhtml1/DTD/xhtml1-transitional.dtd">
<html xmlns="http://www.w3.org/1999/xhtml">
<head>
	<meta http-equiv="Content-Type" content="text/html; charset=iso-8859-1" />
	<title>Ymmärrä suomea</title>
	<style type="text/css" media="all">@import "css/styles.css";</style>
	<script type="text/javascript" src="swfobject.js"></script>
</head>
<body class="font-medium">
	<div id="main-wrapper">
		<div id="topbar"></div>
		<div id="main-menu">
			<table cellspacing="0" cellpadding="0" border="0" class="add-links"><tr>
				<td class="item"><img class="raquo" src="i/raquo.gif" alt="" height="7" width="4" /><a href="/ymmarra/index.php?moduli=sanakirja">Sanakirja</a></td>
				<td class="item"><img class="raquo" src="i/raquo.gif" alt="" height="7" width="4" /><a href="/ymmarra/index.php?moduli=verbit">Verbiluettelo</a></td>
				<td class="item"><img class="raquo" src="i/raquo.gif" alt="" height="7" width="4" /><a href="/ymmarra/index.php?moduli=kielioppi">Kielioppi</a></td>
			</tr></table>
			<table cellspacing="0" cellpadding="0" border="0"><tr>
				<td class="item"><img class="raquo" src="i/raquo.gif" alt="" height="7" width="4" /><a href="/ymmarra/index.php">Etusivu</a></td>
				<td class="item"><img class="raquo" src="i/raquo.gif" alt="" height="7" width="4" /><a href="/ymmarra/index.php?moduli=tekstit">Lukutekstit</a></td>
			</tr></table>
		</div>
		<div id="content">
			<table cellspacing="0" cellpadding="0" border="0" id="content-wrapper"><tr>
				<td>
					<div id="left-menu">
												<div class="header-verb"><span>Verbit</span></div>
						<div class="menu">
								<div class="init"><a href="/ymmarra/index.php?moduli=verbit&kirjain=a">A</a></div>
								<div class="init"><a href="/ymmarra/index.php?moduli=verbit&kirjain=e">E</a></div>
								<div class="init"><a href="/ymmarra/index.php?moduli=verbit&kirjain=h">H</a></div>
								<div class="init"><a href="/ymmarra/index.php?moduli=verbit&kirjain=i">I</a></div>
								<div class="init"><a href="/ymmarra/index.php?moduli=verbit&kirjain=j">J</a></div>
								<div class="init"><a href="/ymmarra/index.php?moduli=verbit&kirjain=k">K</a></div>
								<div class="init"><a href="/ymmarra/index.php?moduli=verbit&kirjain=l">L</a></div>
								<div class="init"><a href="/ymmarra/index.php?moduli=verbit&kirjain=m">M</a></div>
								<div class="init"><a href="/ymmarra/index.php?moduli=verbit&kirjain=n">N</a></div>
								<div class="init"><a href="/ymmarra/index.php?moduli=verbit&kirjain=o">O</a></div>
								<div class="init"><a href="/ymmarra/index.php?moduli=verbit&kirjain=p">P</a></div>
								<div class="init"><a href="/ymmarra/index.php?moduli=verbit&kirjain=r">R</a></div>
								<div class="init"><a href="/ymmarra/index.php?moduli=verbit&kirjain=s">S</a></div>
								<div class="init"><a href="/ymmarra/index.php?moduli=verbit&kirjain=t">T</a></div>
								<div class="init"><a href="/ymmarra/index.php?moduli=verbit&kirjain=u">U</a></div>
								<div class="init"><a href="/ymmarra/index.php?moduli=verbit&kirjain=v">V</a></div>
								<div class="init"><a href="/ymmarra/index.php?moduli=verbit&kirjain=y">Y</a></div>
								<div class="init"><a href="/ymmarra/index.php?moduli=verbit&kirjain=Ä">Ä</a></div>
						</div>					</div>
				</td>
				<td>
					<div id="main-content">
						<div id="path">
							<a href=".">Etusivu</a> &gt; <a href="/ymmarra/index.php?moduli=verbit&kirjain=L">L</a>						</div>
													<h1>LEIKKIÄ</h1>
						<table cellspacing="0" cellpadding="0" border="0">
							<tr>
								<td colspan="2" style="padding-bottom:10px;"><strong>Aktiivin indikatiivi</strong></td>
							</tr>
							<tr>
								<td><pre>PREESENS                   
minä     leikin            
sinä     leikit            
hän      leikkii           
me       leikimme          
te       leikitte          
he       leikkivät         

PASSIIVI
         leikitään         

IMPERFEKTI                 
         leikin            
         leikit            
         leikki            
         leikimme          
         leikitte          
         leikkivät         

PASSIIVI
         leikittiin        

PERFEKTI
olen     leikkinyt         
olet     leikkinyt         
on       leikkinyt         
olemme   leikkineet        
olette   leikkineet        
ovat     leikkineet        

PASSIIVI
on       leikitty          

PLUSKVAMPERFEKTI
olin     leikkinyt         
olit     leikkinyt         
oli      leikkinyt         
olimme   leikkineet        
olitte   leikkineet        
olivat   leikkineet        

PASSIIVI
oli      leikitty          
</pre></td>
								<td>&nbsp;&nbsp;&nbsp;</td>
								<td><pre>  KIELTOMUOTO
  en        leiki
  et        leiki
  ei        leiki
  emme      leiki
  ette      leiki
  eivät     leiki


  ei        leikitä

   
  en        leikkinyt
  et        leikkinyt
  ei        leikkinyt
  emme      leikkineet
  ette      leikkineet
  eivät     leikkineet


  ei        leikitty


  en    ole leikkinyt
  et    ole leikkinyt
  ei    ole leikkinyt
  emme  ole leikkineet
  ette  ole leikkineet
  eivät ole leikkineet


  ei    ole leikitty


  en    ollut  leikkinyt
  et    ollut  leikkinyt
  ei    ollut  leikkinyt
  emme  olleet leikkineet
  ette  olleet leikkineet
  eivät olleet leikkineet


  ei    ollut  leikitty
</pre></td>
							</tr>
						</table>
						<table cellspacing="0" cellpadding="0" border="0">
							<tr>
								<td colspan="2" style="padding-bottom:10px;"><strong>Aktiivin konditionaali</strong></td>
							</tr>
							<tr>
								<td><pre>PREESENS
minä     leikkisin         
sinä     leikkisit         
hän      leikkisi          
me       leikkisimme       
te       leikkisitte       
he       leikkisivät       

PASSIIVI
         leikittäisiin     

PERFEKTI
olisin   leikkinyt         
olisit   leikkinyt         
olisi    leikkinyt         
olisimme leikkineet        
olisitte leikkineet        
olisivat leikkineet        

PASSIIVI
olisi    leikitty          
</pre></td>
								<td>&nbsp;&nbsp;&nbsp;</td>
								<td><pre> 
  en        leikkisi
  et        leikkisi
  ei        leikkisi 
  emme      leikkisi
  ette      leikkisi
  eivät     leikkisi


  ei        leikittäisi


  en    olisi  leikkinyt
  et    olisi  leikkinyt
  ei    olisi  leikkinyt
  emme  olisi  leikkineet
  ette  olisi  leikkineet
  eivät olisi  leikkineet


  ei    olisi  leikitty
</pre></td>
							</tr>
						</table>
						<table cellspacing="0" cellpadding="0" border="0">
							<tr>
								<td colspan="2" style="padding-bottom:10px;"><strong>Aktiivin potentiaali</strong></td>
							</tr>
							<tr>
								<td><pre>PREESENS
minä     leikkinen         
sinä     leikkinet         
hän      leikkinee         
me       leikkinemme       
te       leikkinette       
he       leikkinevät       

PASSIIVI
         leikittäneen      

PERFEKTI
lienen   leikkinyt         
lienet   leikkinyt         
lienee   leikkinyt         
lienemme leikkineet        
lienette leikkineet        
lienevät leikkineet        

PASSIIVI
lienee   leikitty          
</pre></td>
								<td>&nbsp;&nbsp;&nbsp;</td>
								<td><pre> 
  en        leikkine
  et        leikkine
  ei        leikkine
  emme      leikkine
  ette      leikkine
  eivät     leikkine


  ei        leikittäne


  en    liene  leikkinyt
  et    liene  leikkinyt
  ei    liene  leikkinyt
  emme  liene  leikkineet
  ette  liene  leikkineet
  eivät liene  leikkineet


  ei    liene  leikitty
</pre></td>
							</tr>
						</table>
						<table cellspacing="0" cellpadding="0" border="0">
							<tr>
								<td colspan="2" style="padding-bottom:10px;"><strong>Aktiivin imperatiivi</strong></td>
							</tr>
							<tr>
								<td><pre>PREESENS

(sinä)   leiki             
(hän)    leikkiköön        
(me)     leikkikäämme      
(te)     leikkikää         
(he)     leikkikööt        

PASSIIVI
         leikittäköön      

PERFEKTI

ole      leikkinyt         
olkoon   leikkinyt         
olkaamme leikkineet        
olkaa    leikkineet        
olkoot   leikkineet        

PASSIIVI

olkoon   leikitty          
</pre></td>
								<td>&nbsp;&nbsp;&nbsp;</td>
								<td><pre> 

  älä       leiki
  älköön    leikkikö
  älkäämme  leikkikö
  älkää     leikkikö
  älkööt    leikkikö


  älköön    leikittäkö



  älä      ole  leikkinyt
  älköön   olko leikkinyt
  älkäämme olko leikkineet
  älkää    olko leikkineet
  älkööt   olko leikkineet



  älköön   olko leikitty
</pre></td>
							</tr>
						</table>
						<table cellspacing="0" cellpadding="0" border="0">
							<tr>
								<td colspan="2" style="padding-bottom:10px;"><strong>Verbin nominaalimuodot</strong></td>
							</tr>
							<tr>
								<td><pre>I INFINITIIVI              

Lyhyempi muoto:            
         leikkiä           

Pitempi muoto:             
         leikkiäkseni      
         leikkiäksesi
         leikkiäkseen
         leikkiäksemme
         leikkiäksenne
         leikkiäkseen

III  INFINITIIVI           

inessiivi    leikkimässä   
elatiivi     leikkimästä   
illatiivi    leikkimään    
adessiivi    leikkimällä
abessiivi    leikkimättä   
instruktiivi leikkimän     
                           
Passiivi
instruktiivi leikittämän   
                           
                           
</pre></td>
								<td>&nbsp;&nbsp;&nbsp;</td>
								<td><pre>  II INFINITIIVI

  inessiivi     leikkiessä
  instruktiivi  leikkien

  Passiivi
  inessiivi     leikittäessä






  IV INFINITIIVI

  nominatiivi   leikkiminen
  partitiivi    leikkimistä
    

  I PARTISIIPPI 
  aktiivi       leikkivä
  passiivi      leikittävä

  II PARTISIIPPI 
  aktiivi       leikkinyt
  passiivi      leikitty
</pre></td>
							</tr>
						</table>

					</div>
				</td>
			</tr></table>		</div>
		<div id="footer"><a href="http://www.oph.fi/"><img src="i/oph_logo_ymmarrasuomea.gif" width="157" height="35" alt="OPH" /></a></div>
	</div>
</body>
</html>
